【裁判字號】    97,交聲,1330
【裁判日期】    970512
【裁判案由】    違反道路交通管理處罰條例聲明異議
【裁判全文】
臺灣臺北地方法院交通事件裁定        97年度交聲字第1330號
原處分機關  臺北市交通事件裁決所
受處分人    甲○○
上列受處分人因違反道路交通管理處罰條例案件，對於臺北市交
通事件裁決所民國九十七年四月二十五日所為之處分（原處分案
號：北市裁二字第裁22-AEW740344號），聲明異議，本院裁定如
下：
    主  文
異議駁回。
    理  由
一、按駕駛人駕駛汽車，應遵守道路交通標誌、標線、號誌之指
    示，並服從交通指揮人員之指揮；而道路交通安全規則所稱
    之「汽車」，係指在道路上不依軌道或電力架線而以原動機
    行駛之車輛（包含機器腳踏車），道路交通安全規則第九十
    條、第二條第一款分別定有明文。次按，汽車駕駛人，爭道
    行駛而有機器腳踏車不在規定車道行駛之情形者，處新臺幣
    （下同）六百元以上一千八百元以下罰鍰；汽車駕駛人，有
    違反道路交通管理處罰條例第四十五條情形者，除依原條款
    處罰鍰外，並記違規點數一點，道路交通管理處罰條例第四
    十五條第十三款、第六十三條第一項第一款分別定有明文。
二、本件異議人即受處分人甲○○於民國九十七年二月十三日，
    騎乘車號ＢＪＣ—三三七號重型機車，行經臺北市○○○路
    地下道時，經臺北市政府警察局中正第二分局警員攔停舉發
    有「機器腳踏車不在規定車道行駛」之違規，受處分人不服
    ，提出陳述，原處分機關函請舉發單位調查結果，仍認違規
    事實明確，依道路交通管理處罰條例首開規定，裁處罰鍰新
    臺幣六百元，並記違規點數一點，受處分人不服，提出本件
    異議。其異議意旨略以：舉發單位回函中，並未考量本人所
    描述為何超出機車專用道之原因，且不願查證，因此提出異
    議等語。
三、本院之判斷：受處分人於九十七年二月十三日，騎乘上揭重
    型機車，行經臺北市○○○路地下道時，確有行駛於禁行機
    車道之事實，為受處分人所不否認，可以認定。受處分人雖
    辯稱：係因閃避物品才駛出機車專用道云云，惟受處分人並
    未提出任何可供調查之證據以實其說，且舉發單位九十七年
    三月二十六日北市警中正二分交字第０九七三二三五三六０
    ０號函記載：「…據值勤員警指稱：渠當時目睹ＢＪＣ—三
    三七號普通重型機車，違規行駛於本市○○○路地下道禁行
    機車道，當場攔停稽查時…，另違規車輛同行行駛之機車均
    未有行駛禁行機車道情形…」，足見案發當時，除受處分人
    之機車外，別無其他機車駛出機車專用道，受處分人上開辯
    解，並非可採。
四、綜上，本件違規事實明確，受處分人所辯並非可採，原處分
    機關據此援引首揭規定，裁處罰鍰六百元，並記違規點數一
    點，核無不合，本件異議為無理由，應予駁回。
五、據上論斷，應依道路交通案件處理辦法第十九條，裁定如主
    文。
中    華    民    國  九十七  年    五    月   十二   日
                  交通法庭法  官  高偉文
以上正本證明與原本無異
如不服本裁定應於送達後五日內向本院提出抗告狀
                          書記官  張華瓊
中    華    民    國  九十七  年    五    月   十三   日


司法院資訊處製作；財團法人民間司法改革基金會備份。
